【裁判字號】    97,監,286
【裁判日期】    970829
【裁判案由】    選定禁治產人監護人
【裁判全文】
臺灣板橋地方法院民事裁定               97年度監字第286號
聲  請  人  甲○○
相  對  人
即禁治產人  乙○○○
關  係  人  己○○
            丁○○
            戊○○
            庚○○
上列聲請人聲請選定禁治產人乙○○○之監護人事件，本院裁定
如下：
    主  文
選定丙○○（女、民國○○○年○○月○○○日生、身分證統一
編號：Ｚ000000000號）為禁治產人乙○○○（女、民
國○○○年○月○日生，身分證統一編號：Ｚ00000000
0號）之監護人。
聲請程序費用由聲請人負擔。
    理  由
一、本件聲請意旨略以：相對人乙○○○係聲請人甲○○之母，
    相對人前曾於民國97年2 月1 日經鈞院以96年度禁字第409
    號裁定宣告其為禁治產人在案，且因相對人乙○○○之法定
    親屬會議成員不足人數，無法召開親屬會議，前並經聲請鈞
    院以97年度家聲字第142 號裁定指定己○○、丁○○、戊○○、甲○○、庚○○5 人為親屬會議會員。為選定相對人之
    監護人，相對人之親屬會議成員己○○、丁○○、戊○○、
    甲○○、庚○○等5 人，於97年8 月3 日召開親屬會議，決
    議推選相對人之次女丙○○為相對人乙○○○之監護人，爰
    依法民法第1111條之規定聲請選定為相對人乙○○○之監護
    人等語。
二、按禁治產人之監護人，依左列順序定之：（一）配偶。（二
    ）父母。（三）與禁治產人同居之祖父母。（四）家長。（
    五）後死之父或母以遺囑指定之人。不能依前項規定定其監
    護人時，由法院徵求親屬會議之意見選定之，民法第1111條
    定有明文。次按親屬會議以會員五人組織之；親屬會議會員
    ，應就禁治產人之左列親屬與順序定之：（一）直系血親尊
    親屬。（二）三親等內旁系血親尊親屬。（三）四親等內之
    同輩血親。民法第1130條、第1131條第1 項亦分別定有明文
    。
三、經查：聲請人主張相對人乙○○○係其母親，相對人前曾於
    97年2 月1 日經鈞院以96年度禁字第409 號裁定宣告其為禁
    治產人在案，而相對人無法定監護人，且因相對人乙○○○
    不足法定親屬會議成員，前並經聲請指定己○○、丁○○、
    戊○○、甲○○、庚○○5 人為親屬會議會員等情，業據經
    聲請人提出本院96年度禁字第409 號影本為證，並經本院依
    職權調閱97年度家聲字第142 號民事裁定核閱無訛，自應認
    為真實。又為選定相對人之監護人，現禁治產人乙○○○之
    親屬會議會員即己○○、丁○○、戊○○、甲○○、庚○○
    5 人，於97年8 月3 日召開親屬會議，決議同意選定相對人
    之女丙○○為禁治產人乙○○○之監護人，此有聲請人所提
    禁治產人乙○○○親屬會議紀錄1 件附卷足參，應堪信為真
    實。
四、本院經核聲請人提出之前開證據，核爰依首揭民法第1111條
    第2 項及第1132條第1 項之規定，並參酌親屬會議之意見，
    選定禁治產人乙○○○之女丙○○為該禁治產人乙○○○之
    監護人。
五、依非訟事件法第21條第1 項前段，裁定如主文。
中    華    民    國    97    年    8     月    29    日
                  家事法庭  法  官  葉靜芳
以上正本證明與原本無異。
當事人及利害關係人如不服本裁定，應於裁定送達後10日內向本
院提出抗告狀，並應繳納抗告裁判費新臺幣1,000 元。
中    華    民    國    97    年    8     月    29    日
                           書記官  劉春美


司法院資訊處製作；財團法人民間司法改革基金會備份。
